【裁判字號】    97,消債更,164
【裁判日期】    970904
【裁判案由】    聲請更生程序
【裁判全文】
臺灣嘉義地方法院民事裁定           97年度消債更字第164號
聲  請  人  甲○○
代  理  人  陳柏達律師
列當事人聲請消費者債務清理事件，本院裁定如下：
    主  文
聲請人甲○○自中華民國九十七年九月四日十六時起開始更生程
序。
    理  由
一、聲請意旨略以：聲請人有不能清償債務情事，曾依「中華民
    國銀行公會會員辦理消費金融案件無擔保債務協商機制」請
    求共同協商債務清償方案，並協商成立，每月應繳金額新臺
    幣（下同）16,876元，惟聲請人每月僅收入30,000元，且獨
    自扶養一子，每月房租5千元及私人借款每月還款3千元，聲
    請人之收入扣除必要生活費用後，無法依協商條件履行及清
    償房屋貸款，客觀上有不可歸責於聲請人之事由。且無擔保
    或無優先權之債務總額未逾1,200萬元，復未經法院裁定開
    始清算程序或宣告破產，爰聲請更生等語。
二、經查：
（一）聲請人非從事營業活動之人，所積欠無擔保或無優先權之
      債務未逾1,200萬元，有財產收入狀況說明書、財政部各
      類所得資料清單、無擔保債務還款計畫書及債權人清冊等
      在卷可考，堪認屬實。
（二）聲請人曾依中華民國銀行公會會員辦理消費金融案件無擔
      保債務協商機制成立協商，惟聲請人主張協商成立後，每
      月應繳金額16,876元及房租5千元、私人借款每月還款3千
      元，惟聲請人每月收入30,000元，且獨自扶養一子，聲請
      人之收入扣除必要生活費用後，實無力清償協商款及房屋
      貸款，致其履行協議顯有重大困難等情，亦有協議書、還
      款計劃書、戶籍謄本等在卷可稽，並經聲請人以民國97年
      6月16日聲請狀及97年7月1日民事陳報狀陳報在案，堪認
      真實。
三、按債務人不能清償債務或有不能清償之虞者，得依本條例所
    定更生或清算程序，清理其債務，消費者債務清理條例第3
    條定有明文。復按債務人與金融機構協商成立者，不得聲請
    更生或清算，但因不可歸責於己之事由，致履行顯有重大困
    難者，不在此限；而本條例施行前，債務人依金融主管機關
    協調成立之中華民國銀行公會會員辦理消費金融案件無擔保
    債務協商機制與金融機構成立之協商，準用前項之規定，同
    條例第151條第5、6項亦定有明文。再按債務人無擔保或無
    優先權之債務總額未逾1200萬元者，於法院裁定開始清算程
    序或宣告破產前，得向法院聲請更生；法院開始更生程序之
    裁定，應載明其年、月、日、時，並即時發生效力，復為同
    條例第42條第1項及第45條第1項所明定。如上所述，聲請人
    之債務未逾1,200萬元，其收入扣除必要生活費用後，實無
    力清償協商款及房屋貸款，是聲請人主張其有不可歸責於己
    之事由，致履行前之協商顯有重大困難一情，亦可認定為真
    實。此外，又查無聲請人有消費者債務清理條例第6條第3項
    、第8條或第46條各款所定駁回更生聲請之事由存在，則聲
    請人聲請更生，與法尚無不符，應予准許，爰裁定如主文。
中    華    民    國    97    年    9    月     4     日
              民事第一庭    法      官  馮保郎
上為正本係照原本作成
如不服本裁定，應於裁定送達後10日內，以書狀向本院提出抗告
，並繳納抗告費新臺幣1千元
中    華    民    國    97    年    9    月     4     日
                            書  記  官  王立梅


司法院資訊處製作；財團法人民間司法改革基金會備份。
